臺灣高雄地方法院民事判決　　　　　　 96年度勞簡上字第1號
上　訴　人　丁○○
訴訟代理人　甲○○
被　上訴人　丙○○
被上訴人兼
訴訟代理人　乙○○
上列當事人間請求給付資遣費等事件，上訴人對於民國95年11月
21日本院94年度雄勞簡字第33號第一審判決部分提起上訴，經本
院於民國96年10月31日言詞辯論終結，判決如下：
    主      文
上訴駁回。
第二審訴訟費用由上訴人負擔。
    事實及理由
一、本件被上訴人經合法通知，未於言詞辯論期日到場，核無民
    事訴訟法第386 條所列各款之情形，爰依上訴人聲請，由其
    一造辯論而為判決。
二、本件被上訴人起訴主張：上訴人為高雄市公共汽車管理處（
    下稱高雄市公車處）公車駕駛人力之委外承包商，被上訴人
    丙○○、乙○○分別自民國93年5 月17日、93年8 月30日起
    ，各以月薪新臺幣（下同）34,000元受僱於上訴人，並經上
    訴人派遣至高雄市公車處擔任公車駕駛職務，逢春節或國定
    假日均配合高雄市公車處排班工作，但經向上訴人要求發給
    假日工資，上訴人均以其與高雄市公車處之合約並無加發假
    日工資之約定為由拒絕之，上訴人嗣於94年7 月29日以業務
    緊縮及契約期限屆滿為由，寄發存證信函通知被上訴人自同
    年8 月1 日起不再續聘，並拒絕發給被上訴人預告期間工資
    及資遣費，上訴人所為已違反勞動基準法（下稱勞基法）第
    37條、第39條及同法第11條、第16條、第17條之規定，爰依
    兩造間之勞動契約提起本訴等語，求為判決：(一)上訴人應給
    付被上訴人乙○○53,827元及自起訴狀繕本送達翌日起至清
    償日止，按年息5%計算之利息；(二)上訴人應給付被上訴人丙
    ○○66,293元及自起訴狀繕本送達翌日起至清償日止，按年
    息5%計算之利息（原審判決：上訴人應給付被上訴人乙○○
    49,162元；上訴人應給付被上訴人丙○○60,495元，及均自
    起訴狀繕本送達翌日起即95年8 月26日起按年息5%計算之利
    息，而駁回被上訴人其餘之請求，被上訴人就原審駁回部分
    ，未據提起上訴而確定；經上訴人就敗訴部分提起上訴）。
    於本院聲明：如主文所示。
二、上訴人則以：被上訴人係為高雄市公車處提供勞動力，受高
    雄市公車處指揮、監督、調派工作，並由高雄市公車處給付
    報酬，其等之出勤資料亦均存放於高雄市公車處，亦即上訴
    人與高雄市公車處間有勞務提供之事實狀態，故被上訴人之
    僱主乃高雄市公車處，而非上訴人。又被上訴人擔任高雄市
    公車處駕駛職務期間，即知悉其工作型態為每工作5 日輪休
    2 日，是勞資雙方就工作時間及休假已有合意，既勞資雙方
    已同意將休假與工作日對調，則調移後之休假日即成為工作
    日，不生加倍發給工資問題。再者，縱認兩造間有勞動契約
    存在，惟上訴人標得中央信託局辦理中央政府各機關、學校
    94年度公務車輛駕駛人力委託外包集中採購案，與中央信託
    局簽訂之委託外包集中採購共同供應契約（下稱共同供應契
    約）中即已載明其工作性質係屬「定期性駕駛勤務工作」，
    上訴人並依該共同供應契約承攬高雄市公車處駕駛人力外包
    業務，而高雄市公車處駕駛人力訂單均屬2 至4 月不等之短
    期性、臨時性勞務，故上訴人與被上訴人間之勞動契約自應
    以高雄市公車處駕駛人力業務期間作為契約期限，而屬定期
    性勞動契約，依勞基法第18條第2 款規定，被上訴人自不得
    請求預告期間之工資及資遣費等語置辯。並於本院聲明：(一)
    原判決關於主文第一、二項所示部分廢棄；(二)上開廢棄部分
    ，被上訴人於第一審之訴駁回（上訴人上訴誤載為「上訴人
    即海天企業社」，惟查上訴人業於94年9 月22日將海天企業
    社讓渡與黃仁政經營，有原審卷第215 頁台南市政府95年10
    月14日南市建商字第09540089240號函附讓渡書可憑）。
三、本件兩造不爭執之事項為：
  (一)上訴人獨資經營海天企業社期間，該公司登記之營利事業項
    目包含人力派遣業。
  (二)上訴人因標得中央信託局辦理中央政府各機關、學校94年度
    公務車輛駕駛人力委託外包集中採購案，而與中央信託局簽
    立委託外包集中採購共同供應契約，契約期間為自94年1 月
    1 日起至94年12月31日止，並為高雄市公車處提供駕駛人力
    。被上訴人於高雄市公車處擔任公車駕駛職務期間之出勤方
    式係採「作5 休2 」（即每工作5 日休息2 日），排班輪休
    。
  (三)上訴人於94年7 月29日以高市苓區海鴻字第940705號函向被
    上訴人2 人表示，因公司業務緊縮及勞資合約於94年7 月31
    日屆滿，故自94年8 月1 日起不予續聘。
  (四)被上訴人乙○○自93年8 月30日起受僱迄94年7 月31日止遭
    解僱，年資共計11個月。每月薪資34,000元。受僱期間被上
    訴人乙○○並於93年12月25日（光復節）、94年2 月7 日、
    94年2 月9 日（以上2 日為農曆春節）、94年5 月1 日（勞
    動節）、94年6 月11日（端午節）共5 日之國定假日出勤。
  (五)被上訴人丙○○自93年5 月17日起受僱迄94年7 月31日止遭
    解僱，期間並曾於93年6 月23日因車禍停職，迄93年8 月30
    日始再復職，在此期間上訴人並未製發離職證明書予被上訴
    人丙○○。每月薪資34,000元。受僱期間被上訴人丙○○並
    於93年9 月28日（中秋節）、93年10月25日（光復節）、94
    年2 月8 日、94年2 月9 日（以上2 日為農曆春節）、94年
    5 月1 日（勞動節）、94年6 月11日（端午節）共計6 日之
    國定假日出勤。
  (六)被上訴人乙○○於94年4 月11日、被上訴人丙○○於94年5
    月14日分別與上訴人簽立工作契約書1 份。兩造簽約時上訴
    人並未將上訴人與高雄市公車處於94年4 月間所訂立之委外
    駕駛人力審查及服勤管理約定書出示供被上訴人閱覽。
  (七)被上訴人任職高雄市公車處駕駛期間，上訴人曾分別於94年
    3 月、6 月、9 日各舉辦講習會1 次，被上訴人乙○○曾參
    與94年3 月21日、94年6 月29日之講習，被上訴人丙○○則
    曾參與94年3 月28日、94年6 月24日之講習。
  (八)上訴人為被上訴人丙○○投保勞保之時點為：93年5 月17日
    、93年9 月1 日，投保單位均為海天企業社。
  (九)如認應發給被上訴人休假加倍工資、預告期間工資及資遣費
    ，則就被上訴人休假工資、預告工資及資遣費之計算方式及
    金額均不爭執。
四、本件爭點在於：(一)被上訴人究係受僱於上訴人或高雄市公車
    處？倘兩造間有勞動契約存在，則為定期或不定期勞動契約
    ？(二)被上訴人基於勞動契約請求上訴人給付預告期間工資及
    資遣費有無理由？若有理由，則可請求之金額若干？
    (三)被上訴人基於勞動契約請求上訴人給付國定假日及特別休
    假日出勤之假日工資，有無理由？若有，則可請求之金額若
    干？茲分述如下：
  (一)被上訴人究係受僱於上訴人或高雄市公車處？倘兩造間有勞
    動契約存在，則為定期或不定期勞動契約？
  1.按人力派遣業之業務型態乃是將自己雇用之員工派遣至他企
    業（即要派公司），使勞工在該企業雇主指揮命令下服勞務
    ，人力派遣中之勞工類型通常有二種，一為登錄型派遣勞工
    、一為雇用型派遣勞工，前者平常與派遣公司無勞動契約關
    係，只在有業務需要，才獲通知而與派遣公司訂定勞動契約
    ，派遣期間期滿，勞動契約消滅，回復登錄狀態；後者與派
    遣公司間之關係則與一般傳統勞工無異，勞動契約為繼續性
    存在，不論派遣期間期滿或等待派遣期間，勞動契約皆不消
    滅，派遣公司欲解雇或資遣勞工，應受勞動基準法相關解雇
    限制之規範；且縱為登錄型派遣勞工，於提供勞務時，亦與
    該人力派遣公司存在勞動契約關係。經查：
  (1)上訴人自89年11月6 日起至94年9 月22日止獨資經營海天企
    業社期間，其營業項目內容即包含人力派遣業，有台南市政
    府95年10月14日南市建商字第09540089240 號函附海天企業
    社營利事業設立及歷次變更登記申請書等在卷可稽（見原審
    卷第215 頁），且被上訴人乙○○自93年8 月30日起至94年
    7 月31日止、被上訴人丙○○自93年5 月17日起至94年7 月
    31日止分別經上訴人派遣至公車處擔任公車駕駛員，其二人
    於上開任職期間均向上訴人領取薪資，被上訴人丙○○並經
    上訴人經營之海天企業社分別於93年5 月17日、93年9 月1
    日為其投保勞工保險等情，為兩造所不爭執（見本院卷第12
    1 頁），並有勞工保險局95年5 月25日保承資字第09510174
    450 號函附投保資料表1 份在卷足憑（見原審卷第82頁），
    顯見被上訴人乙○○、丙○○分別自93年8 月30日、93年5
    月17日起即繼續性提供其自身人力（即駕駛大型客車之能力
    ）予上訴人，聽從上訴人指派至高雄市公車處服勞務。佐以
    上訴人前於94年7 月29日復以存證信函敘明因業務緊縮及契
    約屆期，而通知被上訴人乙○○、丙○○自94年8 月1 日起
    不予續聘一情，有卷附上訴人不爭執其真正之海天企業社94
    年7 月29日高市苓區海鴻字第940705號函1 份可憑（見原審
    卷第8 頁），揆諸前揭說明，被上訴人乙○○、丙○○自應
    屬雇用型派遣勞工，且與上訴人存在勞動契約之關係。
  (2)上訴人固以被上訴人係向高雄市公車處提供勞動力，受高雄
    市公車處指揮而服勞務，且受高雄市公車處監督等事實，主
    張被上訴人之實際受僱人為高雄市公車處等語置辯，惟上訴
    人所提供之派遣勞工應於要派公司即高雄市公車處指揮監督
    命令下服勞務，乃派遣勞動契約之本質始然，自不因此影響
    上訴人即派遣公司自始至終均為派遣勞動契約之雇用人地位
    ，上訴人之前開辯解洵非可採。
  (3)上訴人另以：被上訴人丙○○於93年6 月23日因車禍而經高
    雄市公車處停職，嗣於93年8 月30日始再受派前往高雄市公
    車處擔任駕駛職務，被上訴人丙○○於上開遭停職期間已遭
    上訴人解僱，並經上訴人停保勞保，故於上開停職期間上訴
    人與被上訴人丙○○間並無勞動契約存在等語置辯。惟查，
    上訴人於原審審理中已自認其於丙○○遭高雄市公車處停職
    期間，並未製發離職證書予被上訴人丙○○等語（見原審卷
    第20 8頁），於本院復自認被上訴人丙○○於遭高雄市公車
    處停職後，上訴人並未解僱丙○○等語明確（見本院卷第23
    頁），佐以上訴人亦於被上訴人丙○○之員工職務證明書上
    載明其到職日期為93年5 月17日，有卷附員工職務證明書1
    份可憑（見原審卷第97頁），足見被上訴人丙○○於前開停
    職期間其勞動力仍處於隨時得供上訴人使用派遣之狀態下，
    僅係暫未受派前往高雄市公車處提供勞務服務，縱其僱主即
    上訴人於上開停職期間未為勞工投保，亦無從僅以上訴人為
    其投保勞工保險期間已有中斷，而遽認被上訴人丙○○於停
    職期間已與上訴人終止勞動契約，故上訴人辯稱被上訴人丙
    ○○於上開遭高雄市公車處停職期間與上訴人並無勞動契約
    存在云云，尚不足採。
  2.按勞動契約，分為定期契約及不定期契約；臨時性、短期性
    、季節性及特定性工作得為定期契約；有繼續性工作應為不
    定期契約。定期契約屆滿後，勞工繼續工作而雇主不即表示
    反對意思者，或雖經另訂新約，惟其前後勞動契約之工作期
    間超過90日，前後契約間斷期間未超過30日者，視為不定期
    契約，勞動基準法第9 條第1 、2 項定有明文。由上開條文
    之規定視之，足見勞動基準法為保障勞工權益，係以不定期
    契約為原則，定期契約為例外，故僱主與勞工間所訂定之勞
    動契約是否係屬定期契約，應採較嚴格之認定標準，合先敘
    明。查本件被上訴人乙○○、丙○○既分別自93年8 月30日
    、93年5 月17日起經上訴人派遣至高雄市公車處，均迄94年
    7 月31日止，繼續提供其自身人力予上訴人，受上訴人之指
    派在高雄市公車處繼續工作逾90日，參照前揭條文規定，核
    其性質自應屬不定期契約。
  3.至上訴人辯稱：其與中央信託局所簽立之集中採購共同供應
    契約及高雄市公車處駕駛人力外包訂購單中，均已載明其所
    承攬者為定期性駕駛勤務，且上訴人能否承包公車處之駕駛
    人力業務，非事先所得預知，而每次承攬駕駛業務訂約期間
    均為2 至4 個月不等，可見該業務係屬定期性、短期性、臨
    時性勞務，且經上訴人於講習課程中告知被上訴人，為被上
    訴人所知悉，並與被上訴人訂有為期3 個月之定期契約，依
    勞動基準法第18條第2 款之規定，因定期勞動契約期滿離職
    者，自不得請求僱主加發預告期間工資及資遣費云云。惟：
  (1)本件兩造間所定勞動契約及上訴人與高雄市公車處所定共同
    供應契約乃分屬不同之法律關係，縱上訴人與高雄市公車處
    所訂立之契約定有期限，或屬短期、臨時性質，亦與認定上
    訴人與被上訴人間之勞動契約性質無涉，尚難以上訴人經由
    中央信託局共同供應契約所承包高雄市公車處駕駛人力業務
    屬定期性勤務，即遽予推認兩造間之勞動契約亦屬定期性勞
    動契約。
  (2)次按勞動基準法第9 條第1 項所稱臨時性、短期性、季節性
    及特定性工作，應依勞動基準法施行細則第6 條規定認定之
    ，亦即勞動契約之性質究屬不定期或定期之判定，當依工作
    是否有繼續性為主要標準，而非以期間長短作為判斷依據，
    查本件上訴人經營海天企業社期間既以人力派遣為其營業項
    目，可見人力派遣為其有意持續維持之營業活動，而儲備相
    當之駕駛人力以供派遣，則為該人力派遣之營業活動所必需
    ，足認被上訴人受僱於上訴人之工作職務有繼續性之性質，
    則上訴人縱就上開繼續性工作與被上訴人簽訂定期契約，亦
    無從變更被上訴人係受僱從事有繼續性之工作職務之事實。
    是以上訴人固曾分別於94年4 月11日、94年4 月15日與被上
    訴人乙○○、丙○○訂立為期3 個月之工作契約（期間自94
    年4 月1 日起至94年7 月31日止），有工作契約2 份在卷為
    證（見本院卷第105 頁、第106 頁），惟上開契約所定工作
    期間已與前述被上訴人二人實際受上訴人派遣至高雄市公車
    處工作之工作時間不符，自難執此認定兩造間之勞動契約係
    屬定期性契約。
  (3)上訴人固另提出海天企業社主辦高雄市公共汽車管理處委外
    駕駛人力教育訓練簽到簿及舉辦講習之上課照片，以證其與
    被上訴人簽約時即已告知該工作職務具有定期性、短期性及
    臨時性質（見本院卷第107 頁），並有證人王廣治證稱：其
    受僱於海天企業社擔任高雄市公車處公車駕駛期間，曾參加
    海天企業社在大發汽車駕駛訓練班舉辦之講習，該公司於講
    習時即已說明倘公司未拿到高雄市公車處之訂單，其等即不
    能再上班等語（見本院卷第60頁）。然依上開簽到簿記載，
    上訴人乙○○於受僱期間曾分別於94年3 月21日、94年6 月
    29 日 參加講習；上訴人丙○○於受僱期間則分別於94年3
    月28 日 、94年6 月24日參加講習（見原審卷第41、44、45
    頁）；證人王廣治參加講習之時間則為94年3 月26日（見原
    審卷第42頁），既證人王廣治未曾與被上訴人同日參加講習
    ，即難推論證人王廣治所證上開講習課程內容亦為被上訴人
    二人共同與聞，自無從推認被上訴人有何曾受告知其與上訴
    人所締結之勞動契約係短期性、定期性契約，或兩造間有何
    合意成立定期僱傭契約之事實。況上訴人於94年間舉辦講習
    課程之目的乃在加強道路交通安全管理、強化服務品質、防
    範交通事故、維護行車安全，亦經上訴人提出之海天企業社
    駕駛人力在職教育訓練實施計劃揭示至明（見本院卷第103
    頁），顯見上開講習課程之舉辦目的非在告知兩造間之勞僱
    關係性質。上訴人亦於原審自認上訴人於兩造簽約時並未將
    上訴人與高雄市公車處於94年4 月間所訂立之委外駕駛人力
    審查及服勤管理約定書出示供被上訴人閱覽等語（見原審卷
    第40頁），且未能提出其他積極證據以證有何於僱用被上訴
    人之初即告知兩造間之契約乃定期性契約，其間並有締結定
    期性勞動契約合意之事實存在，自難謂上訴人所辯為真正。
  4.綜上，被上訴人與上訴人間確訂有勞動契約，且該勞動契約
    之性質係屬不定期勞動契約，應堪認定。
  (二)被上訴人基於勞動契約請求上訴人給付預告期間工資及資遣
    費有無理由？若有理由，則可請求之金額若干？
  1.依勞動基準法第11條第2 款規定，雇主於業務緊縮時，得預
    告勞工終止勞動契約。又「雇主依勞動基準法第11條或第13
    條但書規定終止勞動契約者，其預告期間依下列各款之規定
    ：一、繼續工作3 個月以上1 年未滿者，於10日前預告之。
    二、繼續工作1 年以上3 年未滿者，於20日前預告之。三、
    繼續工作3 年以上者，於30日前預告之」、「雇主未依第1
    項規定期間預告而終止契約者，應給付預告期間之工資」，
    勞動基法法第16條第1 項、第3 項分別定有明文。而雇主依
    勞動基準法第16條終止勞動契約者，應依下列規定發給勞工
    資遣費：一、在同一僱主之事業單位繼續工作，每滿1 年發
    給相當於1 個月之平均工資之資遣費。二、依前款計算之剩
    餘月數，或工作未滿1 年者，以比例計給之。未滿1 個月者
    以1個月計。」勞動基準法第17條亦有明定。
  2.本件被上訴人乙○○自93年8 月30日起至94年7 月31日被解
    僱之日止受僱於上訴人，年資共計11個月，受僱期間每月薪
    資為34,000元，每日薪資為1,133 元（即34,000÷30＝1,13
    3 ，元以下四捨五入），為上訴人所不爭執，是依上開規定
    ，上訴人自應給付被上訴人乙○○10日之預告期間工資11,3
    30元（即1,133 ×10＝11,330）及按比例計給之資遣費31,1
    67元（即34,000×11÷12＝31,167，元以下四捨五入），合
    計42,497元。
  3.本件被上訴人丙○○自93年5 月17日起至94年7 月31日被解
    僱之日止受僱於上訴人，期間共計1 年2 月又14日，依前引
    勞動基準法第17條第2 款規定，其受僱期間未滿1 個月者以
    1 個月計，故其年資應為1 年3 月。其受僱期間每月薪資為
    34,000元，每日薪資為1,133 元，為上訴人所不爭執，是依
    上開規定，上訴人自應給付被上訴人丙○○20日之預告期間
    工資22,660元（即1,133 ×20＝22,660）及1 又3/12個月之
    資遣費42,500元（34,000×[1+3/12]＝42,500），合計65,1
    60元。
  (三)被上訴人基於勞動契約請求上訴人給付國定假日及特別休假
    日出勤之假日工資，有無理由？若有，則可請求之金額若干
    ？
  1.按紀念日、勞動節日及其他中央主管機關規定應放假之日，
    均應休假；雇主經徵得勞工同意於休假日工作者，工資應加
    倍發給，勞動基準法第37條、第39條定有明文。又勞動基準
    法於85年12月27日增訂84條之1 規定：經中央主管機關（即
    勞委會）核定公告之(一)監督、管理人員或責任制專業人員，
    (二)監視性或間歇性之工作，(三)其他性質特殊之工作者，得由
    勞雇雙方另行約定，工作時間、例假、休假、女性夜間工作
    ，並報請當地主管機關核備，不受第30條、第32條、第36條
    、第37條、第49條規定之限制。換言之，該條增訂後，凡未
    經勞委會核定公告為該條之工作者，仍應受同法第30、32、
    36、37、49條規定之限制。亦即縱認被上訴人所擔任之公車
    駕駛職務，確有因大眾運輸之公益考量，而須調整工作時間
    、例假日、休假之必要，前開調整亦須以書面為之，並須經
    報請當地主管機關核備後，始不受勞動基準法第30條、第32
    條、第36條、第37條、第49條規定之限制。經查：
  (1)本件兩造間之勞動契約成立於85年12月27日勞動基準法第84
    條之1 增訂之後，且未依前揭規定報請當地主管機關核備，
    業經上訴人自認在卷（見原審卷第209 頁），且上開勞動契
    約原未立有書面，上訴人遲至94年4 月11日、94年5 月14日
    始分別被上訴人乙○○、丙○○簽立書面契約，並於工作契
    約第2 條第1 項約定：「乙方（即被上訴人）每週工作5 日
    ，輪休2日 」等語，有工作契約2 份在卷可憑（見原審卷第
    24頁、第25頁），足見被上訴人與上訴人於締約之初縱曾約
    定於一般週間工作日（即週一至週五）與例假日（即週六、
    週日）係採「作5 休2 」之輪休制，然就國定假日是否出勤
    則未經契約明文約定之，上訴人復未能舉證證明兩造間確有
    國定假日不請領加班費之約定，揆諸前揭說明，被上訴人之
    勞動條件自應受勞動基準法第37條之限制，而有同法第39條
    規定之適用。
  (2)本件上訴人雖以：高雄市公車處乃公共運輸業，公車駕駛係
    屬勞動基準法第32條所稱，基於大眾運輸之公益考量下全年
    無休之特殊行業，公車駕駛之工作時間自得依同法第32條第
    2 項規定調整之，兩造復於締約時即約定被上訴人之工作時
    間係採工作5 日休假2 日（下稱「作5 休2 」）之輪休制，
    並合意將工作日與國定假日對調，故調移後之原休假日（即
    國定假日當日）已成為工作日，上訴人並考量行業之特殊性
    ，支付被上訴人顯優於法定基本工資之薪資，是被上訴人於
    該日出勤工作自不生加倍發給工資問題等語置辯，並提出行
    政院勞工委員會台勞動二字第005056號函以為佐據（見本
    院卷第63頁）。惟按基本工資之規定，乃在於保障勞工合理
    之最低收入，避免勞工遭僱主過分剝削，而被上訴人擔任公
    車駕駛職務，為因應大眾運輸之公益需求、配合輸運旅客之
    時間，其工作時間因採「作5 休2 」之輪休日，乃較一般人
    不固定，且犧牲其於週六、週日等例假日與家人共處之時間
    ，故其領取較基本工資為優之薪資，亦與其工作付出之勞務
    對價相當，尚難以被上訴人所領取之每月薪資已高於基本工
    資，即推認被上訴人與上訴人締結勞動契約時，已有於國定
    假日出勤不另請求加班費之合意。再參諸上訴人與高雄市公
    車處所訂94年度委外駕駛人力審查及服勤管理約定書第5條
    第1 款但書亦約定：「但甲方（即高雄市公車處）因業務需
    要須於星期例假日或國定假日出勤或延長工時，乙方（即上
    訴人）應配合提供人力，甲方得以補休方式處理，或按供應
    契約第3 條第2 款第1 項規定給付超時工作費」等語（見原
    審卷第57頁、第146 頁），顯見上訴人倘為配合高雄市公車
    處之需求而於國定假日派遣人力出勤，高雄市公車處仍應於
    補休或給付超時工作費間擇一給予出勤勞工適當之補償，而
    無派遣勞工應無條件移調國定假日為工作日之約定，是以上
    訴人既未能舉證證明被上訴人於國定假日出勤後已經補休，
    上訴人自無拒絕給付被上訴人國定假日出勤之加倍工資，使
    勞工承受較為不利之勞動條件之理。上訴人前揭辯解，顯無
    所據，殊不足採。
  2.又本件被上訴人乙○○於受僱期間配合高雄市公車處排班，
    而於國定假日出勤之日數有93年12月25日（光復節）、94年
    2 月7 日、94年2 月9 日（以上2 日為農曆春節）、94年5
    月1 日（勞動節）、94年6 月11日（端午節）共5 日；被上
    訴人丙○○於受僱期間配合高雄市公車處排班，而於國定假
    日出勤之日數則有93年9 月28日（中秋節）、93年10月25日
    （光復節）、94年2 月8 日、94年2 月9 日（以上2 日為農
    曆春節）、94年5 月1 日（勞動節）、94年6 月11日（端午
    節）共計6 日等情，為上訴人所不爭執，並有高雄市公車處
    95年6 月22日高車調字第0950002663號函附租用駕駛人力勤
    惰登記簿1 份在卷足憑（見原審卷第98頁），堪信真實。揆
    諸前引規定，上訴人應勞動基準法第39條規定發給勞工加倍
    工資，亦即上訴人應分別給付被上訴人乙○○、丙○○國定
    假日出勤之加倍工資6,665 元、7,998 元（計算式分別為1,
    333 ×5 ＝6,665 ；1,333 ×6 ＝7,998） 。
五、綜上，上訴人應給付被上訴人乙○○之預告期間工資、資遣
    費及假日工資合計為49,162元（即11,330+31,167+6,665 ＝
    49,162）；上訴人應給付被上訴人丙○○之預告期間工資、
    資遣費及假日工資合計為73,158元（即22,660+42,500+7,99
    8 ＝73,158）。從而被上訴人依勞動基準法第16條、第17條
    及同法第39條規定起訴請求上訴人給付預告期間工資、資遣
    費及假日工資，於法核無不合，應予准許，原審判決上訴人
    應給付被上訴人乙○○49,162元、被上訴人丙○○60,495元
    及均自起訴狀繕本送達翌日，即95年8 月26日起至清償日止
    ，按年息5%計算之遲延利息，經核均未逾上開依法應給付之
    數額，而無違誤，上訴意旨指摘原判決此部分不當，為無理
    由，應予駁回。
據上論結，本件上訴為無理由，依民事訴訟法第385 條第1 項前
段、第436 條之1 第3 項、第449 條第1 項、第463 條、第78條
，判決如主文。
中　　華　　民　　國　　96　　年　　11　　月　　14　　日
             勞工法庭   審判長法　官　謝靜雯
                              法　官　高增泓
                              法　官　賴文姍
上正本係照原本作成，證明與原本無異。
本判決不得上訴。
中　　華　　民　　國　　96　　年　　11　　月　　14　　日
                              書記官  李崑良
